臺灣高等法院刑事裁定
111年度聲字第2385號
聲  請  人  臺灣高等檢察署檢察官
受  刑  人  楊耀宗



上列聲請人因受刑人數罪併罰有二裁判以上，聲請定其應執行之
刑（聲請案號：臺灣高等檢察署111年度執聲字第990號），本院
裁定如下：
    主  文
甲○○犯如附表所示各罪所處之刑，有期徒刑部分應執行有期徒刑
拾年參月。
    理  由
一、聲請意旨略以：受刑人甲○○因強盜等數罪，先後經判決確定
    如附表，應依刑法第50條第1項第1款、第2項、第51條第5款
    、第53條之規定，定其應執行之刑，爰依刑事訴訟法第477
    條第1項之規定聲請定應執行之刑等語。
二、按數罪併罰有二裁判以上者，應依刑法第51條之規定定其應
    執行之刑。又宣告多數有期徒刑者，於各刑中之最長期以上
    ，各刑合併之刑期以下，定其刑期，刑法第53條、第51條第
    5款亦有明文。又法律上屬於自由裁量之事項，有其外部性
    界限及內部性界限，並非概無拘束。依據法律之具體規定，
    法院應在其範圍選擇為適當之裁判者，為外部性界限；而法
    院為裁判時，應考量法律之目的，及法律秩序之理念所在者
    ，為內部性界限。法院為裁判時，二者均不得有所踰越。在
    數罪併罰，有二裁判以上，定其應執行之刑時，固屬於法院
    自由裁量之事項，然仍應受前揭外部性界限及內部性界限之
    拘束（最高法院94年度台非字第233號判決意旨參照）。而
    刑事訴訟法第370條第2項、第3項，已針對第二審上訴案件
    之定應執行之刑，明定有不利益變更禁止原則之適用；而分
    屬不同案件之數罪併罰有應更定執行刑之情形，倘一裁判宣
    告數罪之刑，曾經定其執行刑，再與其他裁判宣告之刑定其
    執行刑時，在法理上亦應同受此原則之拘束。亦即，另定之
    執行刑，其裁量所定之刑期，不得較重於前定之執行刑加計
    後裁判宣告之刑之總和（最高法院103年度台抗字第674號、
    第707號裁定意旨參照）。
三、查受刑人因犯如附表所示之案件，經臺灣新北地方法院及本
    院先後判處如附表所示之刑，均經確定在案，且本件聲請定
    應執行刑之犯罪事實最後判決法院為本院，有臺灣新北地方
    法院110年度易字第14號、110年度金訴字第3號判決、本院1
    09年度上訴字第2199號、110年度上訴字第2561號、110年度
    上訴字第1929號判決及本院被告前案紀錄表各1份在卷可稽
    （見本院卷第15至138頁）。其中受刑人所犯附表編號4所示
    之罪所處之刑之有期徒刑部分，得易服社會勞動，附表編號
    1至3、5所示之罪所處之刑，均不得易科罰金，合於刑法第5
    0條第1項但書之情形，依刑法第50條第2項規定，須經受刑
    人請求檢察官聲請定其應執行之刑，始得依第51條規定定之
    。茲受刑人請求檢察官聲請就附表所示各罪合併定其應執行
    之刑，有臺灣桃園地方檢察署依102年1月23日修正之刑法第
    50條調查受刑人是否聲請定應執行刑調查表1份在卷足憑（
    見本院卷第13頁），檢察官據此聲請定其應執行之刑，本院
    審核認其聲請為正當。爰審酌本件內部性及外部性界限，受
    刑人所犯各罪之類型、態樣、侵害法益、情節及行為次數，
    兼衡刑罰經濟與公平、比例原則，對於受刑人所犯數罪為整
    體非難評價，並考量受刑人就本件定應執行刑表示：無意見
    等語（見本院卷第139頁）之意見後，裁定其應執行刑如主
    文所示。
四、至受刑人所犯附表編號1、2所示之案件雖已執行完畢，有本
    院被告前案紀錄表1份在卷足憑，惟附表編號3至5所示之案
    件係於附表編號1所示之案件判決確定前所犯，合於數罪併
    罰要件，仍應就如附表所示之罪所處之刑之有期徒刑部分，
    合併定應執行刑，至附表編號1、2所示案件已執行之刑期部
    分，則屬就所定應執行刑於執行時應為如何折抵之問題，併
    此敘明。
據上論斷，應依刑事訴訟法第477條第1項，刑法第50條第1項第3
款、第2項、第53條、第51條第5款，裁定如主文。
中　　華　　民　　國　　111 　年　　7 　　月　　22　　日
                  刑事第二十一庭審判長法　官  林怡秀
                                      法　官  劉元斐
                                      法　官  蔡羽玄
以上正本證明與原本無異。
如不服本裁定，應於收受送達後五日內向本院提出抗告狀。
                                      書記官  陳語嫣
中　　華　　民　　國　　111 　年　　7 　　月　　22　　日
附表
編號  1 2 3 罪名  詐欺 詐欺 詐欺 宣告刑  有期徒刑1年5月 有期徒刑1年3月 有期徒刑1年4月 犯罪日期  108年5月4日至同年月5日 108年5月7日至同年月8日 108年5月間某日至同年月27日 偵查（自訴）機關年度案號  臺灣新北地方檢察署108年度偵字第23471、32061號 臺灣新北地方檢察署108年度偵字第23471、32061號 臺灣新北地方檢察署108年度偵字第26406號  最後 事實審 法院 臺灣高等法院 臺灣高等法院 臺灣新北地方法院  案號 109年度上訴字第2199號 109年度上訴字第2199號 110年度易字第14號  判決 日期 109年7月28日 109年7月28日 110年4月19日 確定 判決 法院 臺灣高等法院 臺灣高等法院 臺灣高等法院  案號 109年度上訴字第2199號 109年度上訴字第2199號 110年度上訴字第2561號  確定 日期 109年9月4日 109年9月4日 110年9月6日 備註  ⒈臺灣新北地方檢察署109年度執緝字第3396號（已執畢） ⒉編號1、2經臺灣新北地方法院109年度訴字第162號判決定應執行有期徒刑1年7月  臺灣新北地方檢察署110年度執字第8350號 

編號  4 5 罪名  洗錢防制法 強盜 宣告刑  有期徒刑4月 併科罰金新臺幣2萬元，罰金如易服勞役，以新臺幣1,000元折算1日 有期徒刑7年8月 犯罪日期  109年7月26日至同年月27日 107年8月26日 偵查（自訴）機關年度案號  臺灣新北地方檢察署109年度偵字第38951號 臺灣桃園地方檢察署107年度少連偵字第360號、追加起訴案號：臺灣桃園地方檢察署108年度偵緝字第1273號  最後 事實審 法院 臺灣新北地方法院 臺灣高等法院  案號 110年度金訴字第3號 110年度上訴字第1929號  判決 日期 110年11月23日 111年3月9日 確定 判決 法院 臺灣新北地方法院 臺灣高等法院  案號 110年度金訴字第3號 110年度上訴字第1929號  確定 日期 110年12月29日 111年4月25日 備註  臺灣新北地方檢察署111年度執字第2596號 臺灣桃園地方檢察署111年度執字第5305號